【裁判字號】    95,上易,61
【裁判日期】    950929
【裁判案由】    竊盜
【裁判全文】
臺灣高等法院花蓮分院刑事判決          95年度上易字第61號
上  訴  人
即  被  告  甲○○
                      5號
選任辯護人  林國泰律師
上  訴  人
即  被  告  丙○○
上列上訴人即被告因竊盜案件，不服臺灣花蓮地方法院94年度易
字第21 2號中華民國95年3月15日第一審判決（起訴案號：臺灣
花蓮地方法院檢察署94年度偵字第1294、1595、1960、1977、
2213 號），提起上訴，本院判決如下：
    主  文
上訴駁回。
    事實及理由
一、本案檢察官起訴上訴人即被告（下稱被告）丙○○連續竊盜
    ，上訴人即被告（下稱被告）甲○○收受贓物，原審判處被
    告丙○○1年6月，甲○○4月，被告2人均否認犯行上訴。本
    案經本院審理結果，認第1審以被告丙○○犯刑法第321條第
    1項之加重竊盜罪，判處有期徒1年6月，被告甲○○犯贓物
    罪，判處有期徒刑4月，並諭知易科罰金折算之標準為300
    元折算1日，認事用法及量刑均無不當，應予維持，並引用
    第一審判決書記載之事實、證據及理由。
二、被告甲○○上訴仍然否認犯行，辯稱並不知道所搬運的物品
    是贓物。經傳喚證人丙○○在本院審理中證稱確實沒有告訴
    被告甲○○所搬運的物品是贓物（本院卷頁96）。但是被告
    甲○○幫助搬運的物品是多達5部電腦以及6、7個液晶螢幕
    ，如果被告甲○○是因為丙○○搬家的關係而協助丙○○搬
    運家俱，豈有可能有多達5部電腦，而且搬家的時間竟然在
    凌晨天未明之際，而搬運的地點是在丙○○叔叔家門口的地
    上也據被告甲○○陳明在卷（本院卷頁38），此再再均與常
    情有違，尤其被告丙○○在本院陳稱並不會自行更換電腦作
    業程式，只會換零件（本院卷頁48），顯見丙○○並不是熟
    悉電腦之人，豈會自己留有5部電腦之理，被告甲○○既然
    與丙○○熟識，對於丙○○的技能也應該所有認識，竟然仍
    然在凌晨時分到空地上去搬運丙○○所不熟悉的電腦，被告
    甲○○辯稱不知所搬運之物是贓物，顯不可採信。
三、被告丙○○上訴也一再否認犯行，辯稱在警局中的自白都是
    被警員所脅迫。但經本院傳喚警員丁○○到庭，證稱當時準
    備搜索被告阿公的住處，是因為被告要求不要讓其阿公知道
    ，而且哭哭啼啼的，所以才沒有搜索，並不是以不搜索被告
    阿公住處作為要脅的手段（本院卷頁67），被告所辯自不可
    採信，其餘被告犯行的罪證都已經原審法院於判決中詳細論
    述，被告上訴空言否認，自不足採信。另外被告行為後，刑
    法第56條連續犯之規定，業於94年1月7日修正公布刪除，並
    於95年7月1日施行，則被告之犯行，因行為後新法業已刪除
    連續犯之規定，此刪除雖非犯罪構成要件之變更，但顯已影
    響行為人刑罰之法律效果，自屬法律有變更，依新法第2條
    第1項規定，比較新、舊法結果，仍應適用較有利於被告之
    行為時法律即舊法論以連續犯（最高法院95年第8次刑事庭
    會議決議參照）。又行為後法律有變更者，依修正前刑法第
    2條第1項之規定，以適用裁判時法為原則，如行為時法有利
    於行為人，則例外適用行為時法；依修正後刑法第2條第1項
    規定，以適用行為時法為原則，惟如裁判時法有利於行為人
    ，則例外的適用裁判時法。以往實務見解，認原判決未及比
    較適用新舊法時，上訴後，雖比較結果以舊法有利於行為人
    ，而原判決別無其他撤銷事由，仍應由本院以此為由撤銷改
    判。惟修正後之規定係以適用行為時法為原則，因此原判決
    雖未及比較適用，然上訴本院後，經比較新舊法，行為後之
    法律並非較有利於行為人，仍應適用行為時法，則原判決適
    用行為時法即無不當，自不構成撤銷之事由。
四、被告2人之上訴均無理由，應予駁回。
據上論斷，應依刑事訴訟法第368條判決如主文。
本案經檢察官乙○○到庭執行職務。
中    華    民    國    95    年    9     月    29    日
                  刑事庭審判長法  官 蔣有木
                              法  官 林慶煙
                              法  官 賴淳良
以上正本證明與原本無異。
本判決不得上訴。
                             書記官 邱廣譽
中    華    民    國    95    年    9     月    29    日
附錄    本判決論罪科刑法條：
修正前刑法第56條(連續犯)
連續數行為而犯同一之罪名者，以一罪論。但得加重其刑至2分
之一。
刑法第321條第2、3款（加重竊盜罪）
犯竊盜罪而有左列情形之一者，處 6 月以上、 5 年以下有期徒刑：
二  毀越門扇、牆垣或其他安全設備而犯之者。
三  攜帶兇器而犯之者。
刑法第349條第2項（普通贓物罪）
搬運、寄藏、故買贓物或為牙保者，處5年以下有期徒刑、拘役
或科或併科1千元以下罰金。


司法院資訊處製作；財團法人民間司法改革基金會備份。
